臺灣雲林地方法院刑事判決
110年度交簡字第21號
公  訴  人  臺灣雲林地方檢察署檢察官
被      告  何信輝


上列被告因過失致死案件，經檢察官提起公訴（110年度調偵字
第120號），被告自白犯行，本院改以簡易判決處刑如下：
    主      文
何信輝犯過失致人於死罪，處有期徒刑伍月，如易科罰金，以新
臺幣壹仟元折算壹日。緩刑貳年。
    事實及理由
一、本件犯罪事實、證據及所犯法條，均引用檢察官起訴書所載
    （如附件）。
二、被告於肇事後，於有偵查犯罪職務之公務員知悉肇事人為何
    人前，已向警方陳明自己是肇事者，此有雲林縣警察局斗六
    分局交通分隊道路交通事故肇事人自首情形紀錄表在卷可查
    ，合於自首之要件，法官審酌其應有面對司法調查及處理車
    禍事件之決心，依刑法第62條前段之規定減輕其刑。
三、法官考量刑度之理由：蓋車禍所生之過失傷害或過失致死案
    件，均起因於駕駛人之疏忽所肇致，在行為之本質上並非具
    有故意，且行為之惡性亦難與刑法章典中其他故意犯罪同視
    ，但車禍之事故對被害人而言，乃無端遭遇橫禍，是生命不
    可承受之重，對行為人而言，因此所衍生出之刑事責任與民
    事賠償，即便最後能和被害人達成和解，都勢必付出無數精
    神、金錢及心力上之代價，尤其倘造成不可逆的傷亡局面，
    當會在雙方生命中留下相當難以彌補之傷口，故行為人或被
    害人斷不願意在生命中發生此種意外。從而，面對車禍引發
    之刑事責任，除了車禍發生之原因究竟歸責哪一方外，更重
    要的是行為人在案發後處理之態度，其對於傷者，有無及時
    探望、陸續加以關心，進而使傷者感受到行為人所表現出之
    誠意與付出，也唯有如此，才能使車禍的陰影在肇事者與被
    害人間能盡快平息，期盼在已然陰霾的生命中透出一絲曙光
    。本案中被害人黃竟哲因車禍受有死亡不幸結果，對其家庭
    成員來說是剎那間的來不及告別，留下很多很多遺憾無法填
    滿，相較起來，被告終究是較幸運的一方，仍可以維持原來
    的生活，好好的陪伴身邊該珍惜的人，而被告也竭盡努力彌
    補，雙方也順利達成調解，此有雲林縣莿桐鄉調解委員會調
    解書在卷可參，佐以本次車禍中，被告為肇事次因，而被告
    符合自首等一切情狀，量處如主文所示之刑（含易科罰金標
    準）。至被告符合緩刑要件（刑法第74條第1 項第1 款），
    量處如主文所示之刑（含易科罰金折算標準），並宣告緩刑
    2 年。
四、應適用之法律
    刑事訴訟法第449第2 項、第3 項、第454條第2項。
本案經檢察官柯木聯偵查起訴。
中    華    民    國   110    年    5     月    31    日
                  刑事第一庭  法  官  王子榮
以上正本證明與原本無異。
                              書記官  黃佑怡
中　　華　　民　　國　　110 　年　　5 　　月　　31　　日
附錄本案論罪科刑法條全文：
刑法第276條
因過失致人於死者，處五年以下有期徒刑、拘役或五十萬元以下
罰金。
　
附件： 
臺灣雲林地方檢察署檢察官起訴書
                                    110年度調偵字第120號
　　被　　　告　何信輝　男　42歲（民國00年0月00日生）
　　　　　　　　　　　　住彰化縣○○鎮○○里○○路0段000
　　　　　　　　　　　　　號
　　　　　　　　　　　　國民身分證統一編號：Z000000000號
上列被告因過失致死案件，業經偵查終結，認應提起公訴，茲將
犯罪事實及證據並所犯法條分敘如下：
        犯  罪  事  實
一、何信輝係建大工業股份有限公司(建大輪胎)司機，平日駕駛
    自用曳引車載運輪胎。其於民國109年12月26日凌晨1時38分
    許，駕駛車號000-0000號自用曳引車(附載車號00-00號拖車
    )，沿雲林縣斗六市長安里雲科路2段由西往東方向行駛，行
    經該道路位於長安西路口時，原應注意閃光黃燈表示「警告
    」，車輛應減速接近，注意安全，小心通過，並不得超速，
    而當時天候為晴天、夜間有照明、路面為柏油路面、乾燥、
    無缺陷及障礙物，視距良好，並無不能注意之情事，竟疏未
    注意前揭事項，適有黃竟哲駕駛車號0000-00號自用小客車
    ，沿雲林縣斗六市長安里長安西路由南往北方向行經上開路
    口時，亦未注意閃光紅燈表示「停車再開」，車輛應減速接
    近，先停止於交岔路口前，讓幹道車優先通行後認為安全時
    ，方得續行，以及未注意飲用酒類其血液中酒精濃度達0.03
    %以上，不得駕駛車輛，何信輝所駕駛車輛之前車頭遂與黃
    竟哲所駕駛車輛之右側車身發生碰撞，致黃竟哲受有胸部挫
    傷、腹部挫傷、疑似頭部外傷、左大腿擦挫傷、左小腿擦挫
    傷、體腔破裂、骨折出血等傷害，而送醫急救後，於同日凌
    晨3時30分許，因中樞神經性休克不治死亡。嗣何信輝於其
    犯罪未被發覺前，向到場處理之警員承認為肇事人而自首。
二、案經黃竟哲之胞姐廖秀娟訴由雲林縣警察局斗六分局報告偵
    辦。
　　　　證　據　並　所　犯　法　條
一、證據清單與待證事實
編號 證  據    名  稱 待      證        事      實 １ 被告何信輝經於警詢時、偵查中之供述、自白。 被告坦承本件過失致死罪嫌之事實。 ２ 告訴人廖秀娟於警詢時、偵查中之指訴及具結證言。 被告涉犯本件過失致死罪嫌之事實。  ３ 國立臺灣大學醫學院附設醫院雲林分院法醫參考資料影本1張、國立臺灣大學醫學院附設醫院雲林分院診斷證明書1張。 被害人黃竟哲因本件車禍受有胸部挫傷、腹部挫傷、疑似頭部外傷、左大腿擦挫傷、左小腿擦挫傷、體腔破裂、骨折出血等傷害 ，而中樞神經性休克不治死亡之事實。  本署勘驗筆錄1張、本署相驗屍體證明書1張、本署檢驗報告書(含照片)1份、相驗照片15張。   ４ 110報案紀錄單1張、道路交通事故現場圖1張、道路交通事故調查報告表㈠暨㈡各1張、雲林縣警察局斗六分局交通小隊道路交通事故照片38張、監視器錄影畫面之翻拍照片1張、行車紀錄器錄影畫面之翻拍照片1張、車輛詳細資料報表3張、公路監理電子閘門2張、監視器暨行車紀錄器錄影光碟片1片。 本件交通事故之發生經過情形， 而被告駕駛車輛注意閃光黃燈表示「警告」，車輛應減速接近，注意安全，小心通過，並不得超速，為肇事次因，以及被害人未注意閃光紅燈表示「停車再開」，車輛應減速接近，先停止於交岔路口前，讓幹道車優先通行後認為安全時，方得續行，以及未注意飲用酒類其血液中酒精濃度達0.03%以上，不得駕駛車輛，為肇事主因。  國立臺灣大學醫學院附設醫院雲林分院檢驗報告1張。   交通部公路總局嘉義區監理所嘉雲區車輛行車事故鑑定會鑑定意見書1份。   ５ 雲林縣警察局斗六分局交通小隊道路交通事故肇事人自首情形紀錄表1張。 被告於其犯罪被發覺前，向到場處理之警員承認為肇事人，而符合自首之要件。 
二、核被告所為，係犯刑法第 276 條之過失致死罪嫌。被告於
    其犯罪被發覺前，向到場處理之警員承認為肇事人而自首(
    詳雲林縣警察局斗六分局交通小隊道路交通事故肇事人自首
    情形紀錄表)，請依同法本文之規定，減輕其刑。
三、依刑事訴訟法第 251 條第 1 項提起公訴。
　　此　致
臺灣雲林地方法院
中　　華　　民　　國　 110　　年　　4 　　月　　16　　日
                              檢　察　官  柯木聯
本件證明與原本無異。
中　　華　　民　　國　 110　　年　　4 　　月　　26　　日
                              書  記  官  劉武政
所犯法條
中華民國刑法第 276 條
因過失致人於死者，處 5 年以下有期徒刑、拘役或 50 萬元以
下罰金。